【裁判字號】    95,交簡上,21
【裁判日期】    950622
【裁判案由】    公共危險
【裁判全文】
臺灣基隆地方法院刑事判決            95年度交簡上字第21號
上  訴  人
即  被  告  乙○○
上列被告因公共危險案件，不服本院基隆簡易庭，中華民國95年
3月29日第一審95年度基交簡字第113號簡易判決（聲請案號：95
年度偵字第1217號）提起上訴，本院管轄之第二審合議庭判決如
下：
    主  文
上訴駁回。
    事實及理由
一、本案經本院審理結果，認第1審判決以被告乙○○所犯係觸
    犯刑法第185條之3之服用酒類，不能安全駕駛動力交通工具
    而駕駛罪，判處被告拘役30日，如易科罰金以300元折算1日
    ，其認事用法均無違誤，量刑亦屬適當，應予維持，並引用
    第一審判決書記載之事實、證據及理由。
二、上訴人即被告乙○○上訴意旨略以：伊於民國95年2月21日
    晚上確實有飲用2瓶啤酒後駕車，於95年2月22日凌晨在國道
    三號南向基金交流道為警攔查，當時因為光線暗，且本身有
    老花眼，根本不知道酒測值為多少，到了警局後才知道酒測
    值高達0.69MG／L，上訴人自認酒測值絕對沒有這麼高，要
    求員警重測遭到拒絕，指摘原判決不當云云。經查：被告乙
    ○○坦承其有酒後駕駛汽車之行為，且經證人丙○○即舉發
    之國道公路警察局第9警察隊七堵小隊員警到院具結證稱：
    「95年2月22日凌晨1時26分許，有在國道三號南向基金交流
    道起點0公里處，攔查到被告酒後駕車，當時是另一名員警
    拿酒測器讓被告吹氣酒測，我在旁邊錄音。酒精濃度測定表
    是被告吹氣後，當場直接從機器列印出來，測定表上都有列
    出序號、案號及施測時間，我們要依序號登載在簿冊上，不
    會有跳號、誤載情形，當場只會列印1張測定表出來，當場
    被告沒有簽名，我把施測出來的單子帶在身上，將被告帶回
    分隊部製作筆錄，我回隊上後將同一序號的酒測表列印4 張
    出來，內容都是與被告施測當時的內容完全相同，被告的酒
    精濃度確實是0.69，被告是在隊上時才簽名蓋指印。後來被
    告簽名後，知道是0.69MG／L，我有跟被告說要移送法院，
    被告要求再吹第2次，我當時表示不可以。」等語（見本院
    95年6月8日審判筆錄）綦詳，並有內政部警政署國道公路警
    察局公警局交字第Z00000000號舉發違反道路交通管理事件
    通知單、酒精測試紀錄表各1份在卷可參；且被告經警查獲
    、測試及訊問過程中有多話之情形，亦有刑法第18 5條之3
    案件測試觀察紀錄表1份在卷可憑，被告辯稱：伊自認為酒
    測值應未達0.69MG／L云云，為其臆測之詞，要無可採。
    本件被告犯行明確，被告上訴意旨徒以其酒測值不高云云，
    指摘原判決不當，難認有理由，應予駁回。
據上論斷，應依刑事訴訟法第455條之1第1項、第3項、第368條
、第373條，判決如主文。
本案經檢察官甲○○到庭執行職務。
中    華    民    國    95    年    6    月    22    日
                  刑事第三庭審判長法  官    王福康
                                  法  官    齊  潔
                                  法  官    何怡穎
以上正本證明與原本無異。
本件判決不得上訴。
中    華    民    國    95    年    6    月    22    日
                                  書記官    李繼業


司法院資訊處製作；財團法人民間司法改革基金會備份。
